臺灣臺中地方法院民事裁定
                                   110年度監宣字第674號
聲  請  人  趙容    
            趙晨    
共      同
代  理  人  蘇淑珍律師
相  對  人  夏立玲  

上列聲請人聲請監護宣告事件，本院裁定如下：
    主  文
一、宣告夏立玲（國民身分證統一編號：Z000000000號）為受監
    護宣告之人。
二、選定趙容（國民身分證統一編號：Z000000000號）、趙晨（
    國民身分證統一編號：Z000000000號）為受監護宣告之人之
    共同監護人。
三、指定臺中市政府社會局指派之社工員為會同開具財產清冊之
    人。
四、聲請費用由受監護宣告之人負擔。
    理  由
一、按對於因精神障礙或其他心智缺陷，致不能為意思表示或受
    意思表示，或不能辨識其意思表示之效果者，法院得因本人
    、配偶、四親等內之親屬、最近一年有同居事實之其他親屬
    、檢察官、主管機關或社會福利機構之聲請，為監護之宣告
    。受監護宣告之人應置監護人。法院為監護之宣告時，應依
    職權就配偶、四親等內之親屬、最近一年有同居事實之其他
    親屬、主管機關、社會福利機構或其他適當之人選定一人或
    數人為監護人，並同時指定會同開具財產清冊之人。法院選
    定監護人時，應依受監護宣告之人之最佳利益，優先考量受
    監護宣告之人之意見，審酌一切情狀，並注意下列事項：一
    、受監護宣告之人之身心狀態與生活及財產狀況。二、受監
    護宣告之人與其配偶、子女或其他共同生活之人間之情感狀
    況。三、監護人之職業、經歷、意見及其與受監護宣告之人
    之利害關係。四、法人為監護人時，其事業之種類與內容，
    法人及其代表人與受監護宣告之人之利害關係，民法第14條
    第1 項、第1110條、第1111條第1 項、第1111條之1 分別定
    有明文。
二、聲請意旨略以：聲請人均為相對人之女，相對人因達俗稱植
    物人程度，經家人送醫治療均不見起色，相對人目前不能處
    理自己生活事務，且精神狀況已達不能辨識其意思表示之效
    果，為此聲請對其為監護之宣告。又因相對人已離婚，相對
    人之直系血親尊親屬已去世，四親等內血親除相對人之手足
    夏立芸、夏立民二人外，其餘均無從連繫，而夏立芸、夏立
    民先前因母親伍子瑛過世，試圖逼迫相對人拋棄繼承，兩造
    與夏立芸、夏立民已斷絕聯繫，為確保相對人之權益，爰依
    法請求選定聲請人為受監護宣告之相對人之共同監護人，另
    請指定臺中市政府社會局指派之社工員為會同開具財產清冊
    之人等語。
三、經查：聲請人主張上開事實，業據提出戶籍謄本、親屬系統
    表、身心障礙證明為證。本院審酌中國醫藥大學附設醫院之
    鑑定報告後，認相對人已因器質性精神疾患，不能為意思表
    示或受意思表示，已達監護宣告之程度，是聲請人上開主張
    ，核與卷證相符，聲請人聲請對相對人為監護之宣告，及依
    相對人之最佳利益選定聲請人為共同監護人，為有理由，應
    予准許。另相對人已無其他親屬適任會同開具財產清冊之人
    ，本院發函詢問夏立芸、夏立民擔任之意願，亦未據回復，
    參酌臺中市社會局執掌工作，爰指定臺中市政府社會局指派
    之社工員為會同開具財產清冊之人。
四、末按民法第1113條準用同法第1099條、第1109條之規定，監
    護開始時，監護人對於受監護人之財產，應依規定會同法院
    指定會同開具財產清冊之人，於2 個月內開具財產清冊，並
    陳報法院；監護人於執行監護職務時，因故意或過失，致生
    損害於受監護人者，應負賠償之責。基上，監護人於本裁定
    確定後，應會同臺中市政府社會局指派之社工員，於2 個月
    內開具財產清冊，並陳報法院，併此敘明。
五、依家事事件法第164條第2項，裁定如主文。
中　　華　　民　　國   110   年    11    月    29     日
                  家事法庭  法  官  顏銀秋 
以上為正本係照原本作成。
如對本裁定抗告，須於裁定送達後10日之不變期間內，向本院提
出抗告狀，並繳納抗告費新台幣1000元。
中　　華　　民　　國　　110 　年　　11　　月　　29　　日
                            書記官  王綉玟